臺灣臺中地方法院刑事判決
110年度訴字第892號
公  訴  人  臺灣臺中地方檢察署檢察官
被      告  潘治平




上列被告因傷害等案件，經檢察官提起公訴（110年度偵字第306
1號、第6166號），本院判決如下：
    主    文
己○○成年人故意對兒童犯傷害罪，累犯，處拘役伍拾伍日；又成
年人故意對兒童犯傷害罪，累犯，處拘役柒拾日。應執行拘役壹
佰貳拾日。
被訴毀損機車部分公訴不受理。 
    犯罪事實
一、己○○為成年人，其於民國109年12月11日20時35分許，至址
    設臺中市東區由戊○○（真實姓名年籍詳卷）經營之早午餐店
    內（店名及店址均詳卷），明知店內戊○○之女丙○○、乙○○（
    分別為105年7月、100年12月生，真實姓名年籍均詳卷）為
    未滿12歲之兒童，因酒後情緒不穩，竟基於傷害之犯意，徒
    手掌摑丙○○之左側臉頰1次，致丙○○受有左臉擦挫傷之傷害
    。丙○○因疼痛哭泣而向其母戊○○求助，戊○○即上前質問己○○
    為何掌摑丙○○，己○○因而心生不滿，可預見其砸毀上開店內
    物品之際，將可能使物品自高處砸落而導致身處店內之兒童
    受傷，仍另基於毀損之故意及傷害之不確定故意，徒手將上
    開店內之桌椅及放置於吧台上之分離式櫃臺翻落，致戊○○所
    有如附表所示之物品均損壞、不堪使用，足生損害於戊○○，
    並使放置於吧台上之飲料桶砸落而撞擊乙○○，致乙○○受有頭
    部鈍傷之傷害。
二、案經戊○○、丙○○、乙○○訴由臺中市政府警察局第三分局報告
    臺灣臺中地方檢察署檢察官偵查起訴。
    理    由
甲、有罪部分
壹、證據能力
    下列認定被告犯罪事實之供述證據，被告於本院準備程序時
    並未爭執（見本院卷第104頁），檢察官於本院審理時未爭
    執證據能力，且迄至言詞辯論終結前亦未聲明異議；被告於
    本院審理時，經合法傳喚無正當理由未到庭，亦未於言詞辯
    論終結前具狀聲明異議，復經本院審認該等證據之作成並無
    違法、不當或顯不可信情況，依刑事訴訟法第159條之5規定
    ，均有證據能力；又本案認定事實引用之非供述證據，並無
    證據證明係公務員違背法定程序取得，參酌同法第158條之4
    規定意旨，亦有證據能力。    
貳、認定事實所憑之證據及理由
一、訊據被告僅坦承毀損之事實，惟矢口否認有何傷害犯行，於
    警詢、偵查中及本院準備程序時辯稱：我並未毆打告訴人丙○○云云。經查：
　㈠被告飲酒後於上揭時、地至告訴人戊○○經營之早午餐店，因
    不滿戊○○質問毆打丙○○乙事，一時氣憤即徒手毀損如附表所
    示店內戊○○所有財物之事實，業據被告於警詢、偵查中及本
    院準備程序時供陳在卷（見偵字第3061號卷第59-61頁、第1
    64頁；本院卷第104頁），核與證人即告訴人戊○○於警詢、
    偵查中及本院審理時之證述內容相符（見偵字第3061號卷第
    73頁、第162頁；本院卷第164-169頁），並有該早午餐店內
    物品遭被告毀損後現場狀況照片、遭毀損之同類物品估價單
    、購買發票、報價單各1份在卷可稽（見偵字第3061號卷第1
    07-115頁、第191-201頁），首堪認定。
　㈡被告有於前揭時、地徒手掌摑告訴人丙○○，使告訴人丙○○受
    有左臉擦挫傷之事實，經證人即告訴人丙○○於警詢、偵查中
    及本院審理時到庭證稱：109年12月11日晚上約20時35分左
    右，我在臺中市○區○○街00號媽媽開的店門口玩耍，被一位
    不認識的叔叔打，他打我之前都沒有說話，突然就用手打我
    左邊的臉1巴掌很大力，我被那位叔叔打完後就哭著去找媽
    媽，當時我姊姊乙○○在現場有看到等語（見偵字第3061號卷
    第77頁、第162頁；本院卷第153-156頁），與證人乙○○於警
    詢、偵查中及本院審理時證稱：109年12月11月晚上20時35
    分左右，在臺中市○區○○街00號，當時媽媽開的店已經關了
    ，但店門還是打開的，我跟妹妹即告訴人丙○○在店門口玩遊
    戲，媽媽戊○○在店裡面洗碗，我就看到一位不知道從哪邊來
    的壞叔叔走進來門口前面，沒有先說什麼話，突然就打我妹
    妹即告訴人丙○○耳光很大力的一巴掌，我妹妹就哭了、跑進
    去店裡跟媽媽戊○○說，壞叔叔打我妹妹丙○○時我就站在妹妹
    的後面，大概是檢察官席位到證人席位的距離，當時我有全
    程都有看到等語（見偵字第3061號卷第83頁、第163頁；本
    院卷第157-160頁）相符，證人丙○○、乙○○2人於警詢、偵查
    中直至本院審理時之證述內容前後一貫、亦屬相符，若非親
    身經歷，顯難為如此清晰明確之證述，上開證人2人前開證
    述之可信度極高。此外，並有告訴人丙○○之中國醫藥大學附
    設醫院109年12月11日診斷證明書1份附卷足佐（見偵字第30
    61號卷第169頁），亦可見告訴人丙○○所受傷勢為左臉擦挫
    傷，與上開證人2人證稱被告徒手掌摑告訴人丙○○之左臉位
    置相符，益徵上開證人丙○○、乙○○2人之證述內容為真，被
    告對告訴人丙○○之傷害犯行，堪以認定。　
　㈢又被告可預見其於毀損店內財物之際，將使物品自高處砸落
    而使身處店內之告訴人乙○○受傷卻仍為之，業據證人即告訴
    人乙○○於警詢、偵查中及本院審理時到庭證稱：109年12月1
    1日晚上20時35分左右，在臺中市○區○○街00號店門口我看到
    壞叔叔即被告打我妹妹丙○○耳光很大力，我妹妹就哭著跑去
    找媽媽戊○○，媽媽跟被告說你為何要打我的小孩丙○○，被告
    就罵三字經、罵「幹」，然後直接走進來店裡，先把媽媽店
    裡吧台上面的東西翻下去，再摔桌子，再來又摔椅子，東西
    都砸壞了，那時候我很害怕，我就跑去找媽媽、站在媽媽旁
    邊，被告又罵三字經及幹你娘，我媽媽就打110報警，被告
    又把同一張桌子再摔一次、也摔旁邊的桌子，被告把吧台上
    的東西翻砸下來時，桌上有一個大的飲料桶就突然摔下來直
    接砸到我的頭，因為我當時剛好站在離被告跟吧台很近距離
    的地方，所以飲料桶掉下來時就剛好砸到我的頭，雖然沒有
    外傷但我覺得很痛，隔天109年12月12日早上起床時我覺得
    頭很痛而且暈暈的想吐，媽媽就帶我去中國醫藥大學附設醫
    院看醫生等語（見偵字第3061號卷第83-85頁、第163頁；本
    院卷第159-162頁）明確；又證人戊○○於本院審理時到庭證
    稱：被告把我店內東西砸翻的時候，當下我不知道有東西打
    到告訴人乙○○，因為當時狀況很緊急，告訴人丙○○、乙○○2
    人應該都嚇到了，隔天早上起床後，告訴人乙○○跟我講說她
    很不舒服，乙○○摀著她的頭說很痛，頭暈暈的想吐，我就覺
    得不對勁，才趕快帶告訴人乙○○去急診。綠色的飲料桶原本
    放在吧台的最上面，告訴人乙○○就是被該飲料桶砸到頭等語
    （見本院卷第165-166頁），上開證人戊○○、乙○○2人之證述
    內容均屬相符，且證人戊○○應無甘冒偽證罪之風險而為虛偽
    證述之理。此外，亦有乙○○之中國醫藥大學附設醫院109年1
    2月12日診斷證明書、中國醫藥大學附設醫院109年12月12日
    急診護理病歷、急診護理紀錄及急診病歷各1份附卷足參（
    見偵字第3061號卷第91頁；本院卷第117-125頁），參以被
    告於警詢、偵查中坦承因氣憤而故意砸店，將告訴人戊○○店
    內櫃檯上瓶瓶罐罐打落，並把2個櫃台各拉一次將之翻倒，
    使店內看起來亂七八糟等語（見偵字第3061號卷第59頁、第
    164頁），當時告訴人乙○○既站立於離吧台及被告很近之處
    ，且由現場照片觀之（見偵字第3061號卷第107-111頁），
    告訴人戊○○經營之微笑幸福早午餐店內，扣除吧台、座椅之
    擺放位置後空間非屬寬闊，被告可預見其翻落、毀損告訴人
    戊○○店內之吧台、桌椅時，即可能使身處於同一空間內之告
    訴人乙○○遭上開物品撞擊而受傷，竟仍為之，而使告訴人乙○○受有頭部鈍傷之傷勢，被告顯有傷害告訴人乙○○之行為與
    不確定故意，且其行為與告訴人乙○○所受傷害間，具有相當
    因果關係。
二、綜上所述，被告所辯顯為臨訟卸責之詞，無由採認。本案事
    證明確，被告前開傷害及毀損犯行堪以認定，應依法論科。
參、論罪科刑
一、按成年人教唆、幫助或利用兒童及少年犯罪或與之共同實施
    犯罪或故意對其犯罪者，加重其刑至二分之一，兒童及少年
    福利與權益保障法第112條第1項前段定有明文。而成年人故
    意對兒童或少年犯罪者，係屬刑法分則加重之性質，非僅單
    純刑度加重，即其構成要件亦與常態犯罪之罪刑不同，為一
    獨立之犯罪構成要件（最高法院72年度台上字第6785號刑事
    判決意旨參照）。查被告為67年10月生，行為時係年滿20歲
    之成年人，告訴人丙○○、乙○○分別為105年7月及100年12月
    生，於本案發生時均為未滿12歲之兒童，且告訴人丙○○就讀
    幼兒園、告訴人乙○○則就讀國小三年級，告訴人2人面貌稚
    嫩，由其2人之身高、體型觀之，令人一望即知其2人之年紀
    極為幼小，被告當知告訴人丙○○、乙○○均為兒童甚明。
二、是核被告所為，係犯刑法第354條之毀損罪及兒童及少年福
    利與權益保障法第112條第1項前段、刑法第277條第1項之成
    年人故意對兒童犯傷害罪，就傷害兒童丙○○、乙○○部分並應
    依兒童及少年福利與權益保障法第112條第1項前段規定加重
    其本刑。被告一行為所犯毀損告訴人戊○○財物及傷害兒童乙○○之犯行，為想像競合犯，應依刑法第55條規定，從一重以
    成年人故意對兒童犯傷害罪處斷。起訴書固未論及被告傷害
    兒童乙○○之犯行，然此部分與已起訴有罪之毀損犯行具想像
    競合犯之裁判上一罪關係，業如前述，為起訴效力所及，且
    經檢察官於準備程序後以補充理由書請求併予審理（見本院
    卷第115-116頁），本院自應併予審究。被告所犯2次成年人
    故意對兒童犯傷害罪，犯意各別、行為互殊，應予分論併罰
    。
三、被告前因竊盜案件，經臺灣高雄地方法院以109年度聲字第1
    178號裁定定應執行刑有期徒刑7月，於109年7月10日確定，
    並於109年9月27日徒刑執行完畢等情，有被告之臺灣高等法
    院被告前案紀錄表在卷可按，其於受徒刑之執行完畢後，5
    年內故意再犯本案有期徒刑以上之2罪，均為累犯，足認被
    告就刑罰之反應力薄弱，且認依累犯規定加重最低本刑，不
    致使被告所受刑罰超過所應負擔之罪責，無違罪刑相當原則
    及比例原則，爰依司法院大法官會議釋字第775號解釋意旨
    及刑法第47條第1項規定，均加重其刑。
四、爰以行為人之責任為基礎，審酌被告飲酒後不思控制情緒及
    行為，竟率爾故意出手傷害兒童及毀損告訴人戊○○店內物品
    ，對兒童造成驚嚇及內心留下難以抹滅之陰影，影響兒童丙○○、乙○○之身心發展，亦使告訴人戊○○受有財產上損失，所
    為實不足取，應予非難；衡以被告僅坦承毀損犯行，然矢口
    否認傷害犯行之犯罪後態度，且尚未與告訴人3人達成和解
    以賠償損害，被告本案之犯罪動機與目的、手段、對告訴人
    丙○○及乙○○造成之傷勢、告訴人戊○○所受之財物損失，及被
    告自陳之教育程度、職業及家庭經濟狀況（見偵字第3061號
    卷第57頁），告訴人及公訴人就本案之量刑意見（見本院卷
    第172頁）等一切情狀，分別量處如主文所示之刑，並定其
    應執行之刑，以示懲儆。
五、末按法院認為應科拘役、罰金或應諭知免刑或無罪之案件，
    被告經合法傳喚無正當理由不到庭者，得不待其陳述逕行判
    決，刑事訴訟法第306條定有明文。經查，被告經本院合法
    傳喚，無正當理由未於審判期日到庭，有被告之個人戶籍資
    料（完整姓名）查詢結果、本院之送達證書1份及刑事案件
    報到單等件在卷可稽（見本院卷第15頁、第139頁、第149頁
    ），因本院認為被告本案應科拘役之刑，依前開規定，爰不
    待其陳述逕行判決。　　　　
乙、公訴不受理部分
一、公訴意旨略以：被告因對與其有妨害安寧糾紛之告訴人甲○○
    不滿，竟於109年12月22日凌晨3時8分許，基於毀損犯意，
    騎乘車號000-0000號重機車至臺中市○區○○路000號前，以三
    秒膠注入告訴人甲○○所有、車號000-0000號重機車鑰匙孔及
    油箱蓋內，致令告訴人甲○○上揭機車無法使用，因認被告涉
    犯刑法第354條之毀損罪嫌等語。
二、按告訴乃論之罪，告訴人於第一審辯論終結前，得撤回其告
    訴；又告訴經撤回者，法院應諭知不受理之判決，刑事訴訟
    法第238條第1項、第303條第3款定有明文。又法院諭知不受
    理判決，得不經言詞辯論而為之，同法第307條亦有明文。
三、經查，告訴人甲○○對被告提起毀損之告訴，公訴人認被告涉
    犯刑法第354條之毀損罪嫌，依同法第357條，須告訴乃論。
    茲被告與告訴人甲○○達成和解，告訴人甲○○並具狀撤回告訴
    ，有和解書、本院公務電話紀錄及撤回告訴狀各1份在卷可
    稽（見本院卷第61頁、第107頁、第147頁），揆諸前揭規定
    ，爰不經言詞辯論，逕為諭知不受理之判決。
據上論斷，應依刑事訴訟法第299條第1項前段、第306條、第303
條第3款、第307條，兒童及少年福利與權益保障法第112條第1項
前段，刑法第11條、第277條第1項、第354條、第55條、第47條
第1項前段、第51條第6款，判決如主文。
本案經檢察官林芳瑜提起公訴，檢察官丁○○到庭執行職務。 
中　　華　　民　　國　　111 　年　　1 　　月　　19　　日
                  刑事第七庭  審判長法  官  尚安雅
　　　　　　　　　                  法  官  林忠澤
　　　　　　　　　                  法  官  王怡蓁  
以上正本證明與原本無異。
如不服本判決應於收受判決後20日內向本院提出上訴書狀，並應
敘述具體理由；其未敘述上訴理由者，應於上訴期間屆滿後20日
內向本院補提理由書（均須按他造當事人之人數附繕本）「切勿
逕送上級法院」。
告訴人或被害人如不服判決，應備理由具狀向檢察官請求上訴，
上訴期間之計算，以檢察官收受判決正本之日起算。
                                    書記官  黃雅青
中　　華　　民　　國　　111 　年　　1 　　月　　20　　日

附錄論罪科刑法條
中華民國刑法第277條第1項
傷害人之身體或健康者，處5年以下有期徒刑、拘役或50萬元以
下罰金。
兒童及少年福利與權益保障法第112條
成年人教唆、幫助或利用兒童及少年犯罪或與之共同實施犯罪或
故意對其犯罪者，加重其刑至二分之一。但各該罪就被害人係兒
童及少年已定有特別處罰規定者，從其規定。
中華民國刑法第354條
毀棄、損壞前二條以外之他人之物或致令不堪用，足以生損害於
公眾或他人者，處2年以下有期徒刑、拘役或1萬5千元以下罰金
。

附表：被告毀損告訴人戊○○所有之物品
編號 物品名稱 備註 1 白蛋 1籃，680元。 2 水電材料 （JY-302延長線3+1任意轉15A（9尺）（聚）） 3條，231元/條，共計693元。 3 國農牛奶 1箱，400元。 4 文具用品（計算機、膠帶等） 共計703元。 5 餐飲設備 （土司機4個、POS機1組、烤箱3個、電磁爐1個、200*70*80之工作台1個、180*70*80之工作台1個、飲料桶3個、桌椅3組） 共計10萬8360元